臺灣新竹地方法院交通事件裁定　　　　　　　　　　九十一年度交聲字第一００號
　　移
　　異　議　人
　　即受處分人　甲○○
右列異議人因違反道路交通管理處罰條例案件，對於交通部公路局新竹區監理所新竹
市監理站九十一年六月二十日竹監新五字第駕裁五一－Ｚ00000000號所為之
違反道路交通管理事件裁決處分，聲明異議，本院裁定如左：
      主  文
異議駁回。
      理  由
一、按受處分人，不服主管機關所為之處分，得於接到裁決書之翌日起二十日內，向
    管轄地方法院聲明異議。又交通法庭認為聲明異議無理由者，應以裁定駁回之。
    道路交通管理處罰條例第八十七條第一項、道路交通案件處理辦法第十九條分別
    定有明文。
二、復按汽車行駛於高速公路或設站管制之道路，而不遵管制之規定者，處汽車駕駛
    人新臺幣（下同）三千元以上六千元以下罰鍰；汽車駕駛人有第三十三條、第三
    十八條第一項、第四十條第一項、第四十五條、第四十七條第一款至第四款、第
    四十八條、第四十九條或第六十條第一項、第二項第一款至第三款情形之一者，
    除依原條款處罰鍰外，並各記違規點數一點。道路交通管理處罰條例第三十三條
    第一項、第六十三條第一項第一款分別定有明文。又汽車行駛高速公路，不得在
    加速車道、減速車道或單車道之匝道上超越前車或倒車；亦不得不服從公路警察
    或依法執行交通稽查任務人員之指揮或稽查取締而逃逸。高速公路管制規則第九
    條第一項第三款及第十二款規定甚明。
三、原處分意旨略以：被處分人於民國九十一年五月六日上午八時二十三分許駕駛車
    牌號碼ＪＺ－九七五八號自用小客車，在國道一號公路北向五十四點五公里處，
    利用加速車道超越前車，經內政部警政署國道高速公路警察局第一警察隊員警立
    即開警示燈並以指揮棒指揮該車停車受檢，但該車並未停車，竟加速離去，嗣經
    警於國道二號公路入口匝道處將該車攔停，並以公警局交字第Ｚ0000000
    0號舉發違反道路交通管理事件通知單逕行舉發，異議人到案不服裁罰，移送機
    關乃依道路交通管理處罰條例第三十三條第一項規定，而於九十一年六月二十日
    以竹監新五字第駕裁五一－Ｚ00000000號違反道路交通管理事件裁決處
    罰異議人新臺幣六千元，並記違規點數一點等情。
四、聲明異議意旨略以：異議人甲○○於九十一年五月六日行經國道一號公路中壢桃
    園路段之中間車道，當時時速約為二十公里至四十公里（塞車），雖經交通警察
    舉發於北向五十四點五公里處違規超車，然異議人並無任何違規情事，異議人於
    國道一號公路五十四點五公里處未見交通警察有任何稽查或告示行為，僅於五十
    三公里處見警車插入異議人所駕駛車牌號碼ＪＺ－九七五八號自用小客車前並打
    方向燈，異議人隨即駛入路肩問交通警察何事，交通警察遂詢問異議人是否知悉
    自己已違規，異議人答稱並無違規，警員即告知異議人以加速車道超車，異議人
    否認，竟遭警員以「幹你娘」、「裝瘋」（台語）辱罵，異議人並無任何違規之
    情事等語。
五、經查，證人即開立舉發違反道路交通管理事件通知單之警員邱金雄到庭結證稱：
    當天他與許任凱警員在國道一號公路北上五十四點四加速車道的尾端取締，當時
    異議人所駕駛之自小客車本來行駛於外線車道，就往右切到加速車道超車，他在
    加速車道看到警車，就切到外側車道，後來又切到中間車道，他與許警員就上車
    尾隨他，鳴警笛、警示燈、以手勢示意要異議人到路邊，異議人轉頭看仍不理睬
    ，並加速駛離，第二次攔檢時也沒有攔到異議人，第三次攔檢時，把車開到異議
    人的前方，在往機場之匝道把異議人攔下，攔下後由許警員處理等情，證人許任
    凱警員亦證述：異議人從外側車道行駛到加速車道超車，他與邱金雄警員當時站
    在加速車道旁的路肩，看到異議人切入的時候，以手勢請他停車，但是異議人並
    沒有停下來，反而切到中線車道，然後就直接行駛中線車道，他們立即開車尾隨
    ，以手勢、鳴笛、警示燈請異議人停下來，當時是在異議人的右側，但是異議人
    並沒有停下來，後來異議人又要切到北二高聯絡道，他與邱金雄警員就在北二高
    聯絡道附近將異議人攔停，在匝道口擋住異議人的路，要異議人下車，異議人就
    停到路邊了，在取締過程中他與邱金雄有以手勢、鳴笛、警示燈等方式請異議人
    停車，正常人都應該知道，更何況他們還將車開到異議人車子旁邊，用手勢請異
    議人停車，異議人顯係因不服取締而逃逸等語，二人所述情節互核大致相符，且
    異議人與證人即警員邱金清、許任凱並無怨隙，警員殊無必要杜撰違規之事實，
    而甘冒觸犯偽證罪之風險，是上開證人之證詞應堪採信，此外，復有內政部警政
    署國道公路警察局第一警察隊九十一年六月十日公警國一刑訴字第０九一０００
    七九八八號函文一件，以及九十一年八月十二日公警國一刑訴字第０九一００一
    一０四號函附現場圖一件附卷可資參照，足證異議人當天確實利用加速車道超越
    前車，經警員以手勢、警示燈並鳴笛等方式指揮停車受檢，仍不服指揮及取締而
    逃逸，直至遭警員在匝道口擋住始停車受檢之事實，異議人空言否認，實不足採
    。
六、綜上，異議人所為確實違反上開高速公路交通管制規則，原處分機關依道路交通
    管理處罰條例第三十三條第一項及第六十三條第一項第一款規定，裁處異議人罰
    鍰六千元並記違規點數一點，核無違誤，本件受處分人之異議為無理由，自應將
    其異議駁回。
七、據上論斷，應依道路交通案件處理辦法第十九條，裁定如主文。
中      華      民      國    九十一      年       十     月     三     日
                               臺灣新竹地方法院交通法庭
                                   法    官   雷  雅  雯
右正本證明與原本無異。
如不服本裁定，應於裁定送達後五日內向本院提出抗告狀。
                                    書 記 官  汪  淑  菁
中      華      民      國    九十一      年       十     月     三     日
